# 请问陈老师：给客户生产一条生产线，因延迟交货可能需支付违约金，会计处理？

提问人：安安 830511 时间：2019-01-25 15:54:29
陈老师：
2017 年 8A公司与客户B 签订生产线项目合同，合同总价款6500.00 万元，合同约定 A 公司应在合同生效之日起十二个月内完成生产线设备发货、安装及调试，最终达到合同附件约定的全部技术指标。因 A 公司原因延迟完成项目的，每延迟一天，A 公司应向 B 支付合同金额 0.1% 的违约金，累计不超过合同金额的 5%。
截至 2018 年 12 月 31 日，该设备 A 公司已按完工百分比确认 90%的收入，设备仍未验收。目前公司已构成违约，客户 B已经提出口头的违约诉求，无正式文件，如果按照合同约定违约金为 325.00 万元。因为还有 650万未确认收入，是否可以直接将 650-325 后确认收入，还是必须按 6500确认收入，再确认一个 325 的预计负债？

回答人：chenyiwei
由于该项违约赔偿与本企业产生收入的主营业务活动直接相关，因此也可以作为销售折让冲减收入。

提问人：Carlsson 时间：2019-08-12 11:35:21
陈老师，是否可以理解为，相对应的，购买方收到的违约金是与购买生产线直接相关的，按照扣除违约金后的金额计入固定资产原值。

回答人：chenyiwei
一般情况下是可以的，除非该违约金直接对应于某项由供应商违约行为导致的，可证明直接因果关系和可用货币计量的损失项目。

提问人：q727446006 时间：2019-08-12 20:28:57
陈版主您好，我这普遍任务赔偿款涉及营业外支出科目。您的看法是否基于某条准则？感谢

回答人：chenyiwei
新收入准则中 “应付客户对价” 的规定。